臺灣高雄地方法院刑事判決　　　　　　　100年度訴字第676號
公　訴　人　臺灣高雄地方法院檢察署檢察官
被　　　告　陳偉才
上列被告因妨害風化案件，經檢察官提起公訴（99年度偵字第36
265 號），本院判決如下：
    主  文
陳偉才意圖使女子與他人為性交之行為，而容留以營利，處有期
徒刑伍月，如易科罰金，以新臺幣壹仟元折算壹日。扣案之遙控
器壹個、新臺幣壹仟陸佰元均沒收。
    事  實
一、陳偉才係位於高雄市新興區○○○路97號8 樓「憶蕎美容坊
    」（對外營業之招牌為「芊佩美容坊」）之負責人，竟基於
    意圖使女子與他人為性交行為而媒介、容留以營利，以反覆
    實施為業務之單一犯意，自民國99年9 月19日後某日起至同
    年11月11日為警察查獲時止，以固定月薪僱用已滿18歲之女
    服務生，並媒介、容留女服務生在店內與不特定男客從事性
    交行為，且向男客收取每40分鐘1,600 元之代價，以此方式
    媒介、容留女子與不特定男客為性交行為以營利。嗣陳偉才
    即於(一)99年11月11日晚間7 時10分許，接待至該美容坊消費
    之男客曾泳蒼，並引領曾泳蒼至該店B7包廂內等候，陳偉才
    向曾泳蒼介紹計費方式後，即通知該店女服務生曹秀蓮進入
    B7包廂，由曹秀蓮為曾泳蒼進行口交之性交服務，曾泳蒼並
    以手撫摸曹秀蓮之胸部及下體，惟尚未給付性交易代價，陳
    偉才即以此方式媒介、容留曹秀蓮與曾泳蒼為性交行為。陳
    偉才繼於(二)同日晚間7 時30分許，接待至該美容坊消費之男
    客王哲宏，並引領王哲宏至該店B12 包廂內等候後，即通知
    該店女服務生劉曉翠進入B12 包廂，由劉曉翠為王哲宏口交
    、王哲宏將其陰莖插入劉曉翠陰道內，王哲宏並因此給付性
    交易代價1,600 元予劉曉翠，陳偉才即以此方式媒介、容留
    劉曉翠與王哲宏為性交行為。嗣於同日晚間7 時50分許，為
    警依法搜索而當場在B7包箱內查獲曹秀蓮與曾泳蒼、在B12
    包廂內查獲劉曉翠與王哲宏，並在劉曉翠身上扣得性交易代
    價1,600 元現金，且在櫃臺查獲陳偉才，並扣得其所有之該
    美容坊通往包廂走道之電門遙控器1 個。
二、案經高雄市政府警察局新興分局移送臺灣高雄地方法院檢察
    署檢察官偵查起訴。
    理  由
一、按被告以外之人於審判外之陳述，雖不符刑事訴訟法第159
    條之1 至第159 條之4 之規定，而經當事人於審判程序同意
    作為證據，法院審酌該言詞陳述或書面陳述作成時之情況，
    認為適當者，亦得為證據。當事人、代理人或辯護人於法院
    調查證據時，知有第159 條第1 項不得為證據之情形，而未
    於言詞辯論終結前聲明異議者，視為有前項之同意，刑事訴
    訟法第159 條之5 亦定有明文。本件以下所引用之證據，均
    經本院依法踐行調查證據程序，公訴人、被告陳偉才俱不爭
    執各該證據之證據能力，且迄至本院言詞辯論終結前，未就
    上開證據之證據能力聲明異議，復查無依法應排除其證據能
    力之情形，本院審酌上開證據之形式及取得過程並無瑕疵、
    與待證事實具有關連性等情況，認為適當，揆諸前揭規定，
    認上開證據俱有證據能力，均得為本案之證據。
二、訊據被告陳偉才固坦承為「憶蕎美容坊」之負責人，以每月
    固定月薪2 萬元之代價，僱用曹秀蓮、劉曉翠為店內服務生
    ，及其有於案發當日分別介紹曹秀蓮、劉曉翠給男客曾泳蒼
    、王哲宏，且不否認店內包廂設有警示燈等事實，惟矢口否
    認有何妨害風化之犯行，辯稱：店裡收費方式是2 小時收1,
    600 元，服務內容是臉部保養、身體推拿，沒有從事性交易
    云云。經查：
(一)被告係位於高雄市新興區○○○路97號8 樓「憶蕎美容坊」
    （對外營業之招牌為「芊佩美容坊」）之負責人，並以每月
    固定薪資2 萬元之代價僱用曹秀蓮、劉曉翠為店內服務生。
    而被告於99年11月11日晚間分別接待男客曾泳蒼、王哲宏，
    引領曾泳蒼至B7包廂、引領王哲宏至B12 包廂，嗣為警於同
    日晚間7 時50分許，分別在B7包廂內查獲曹秀蓮與曾泳蒼、
    在B12 包廂內查獲劉曉翠與王哲宏，並在劉曉翠身上扣得現
    金1,600 元，且在被告身上扣得遙控器1 個等事實，為被告
    供述在卷，且經證人曹秀蓮、劉曉翠、曾泳蒼、王哲宏證述
    明確（見高雄市政府警察局新興分局高市警新分偵字第0990
    032709號卷《下稱警卷》第1 至10頁、臺灣高雄地方法院檢
    察署99年度偵字第36265 號卷《下稱偵卷》第5 至6 、20至
    21、32至34、43至44頁），復有高雄市警察局行政科專勤組
    搜索扣押筆錄及扣押物品目錄表、高雄市政府警察局中正三
    路派出所搜索扣押筆錄及扣押物品目錄表、高雄市政府警察
    局臨檢現場紀錄表、本院99年度聲搜字第1737號搜索票影本
    、高雄市政府99年4 月1 日高市府經二商字第0990103075號
    函、憶蕎美容坊之商業登記抄本各1 份、扣案物品及查獲現
    場照片共23張在卷可稽（見警卷第14至24、31至35頁），及
    現金1,600 元、遙控器1 個扣案可佐，堪可認定。
(二)證人曾泳蒼分別於警詢及偵訊中證稱：伊是經由朋友介紹知
    道芊佩美容坊（即憶蕎美容坊）有色情交易。伊大約晚上7
    時10分左右進入芊佩美容坊，進入後由被告上前招呼，問伊
    有無來過、是否有認識的小姐，伊說有並說要店內30號小姐
    服務，被告就帶伊至B7包廂，隨後去安排小姐。伊進包廂就
    去洗澡，洗完後全身赤裸躺在美容床上等小姐，之後小姐曹
    秀蓮也進入B7包廂，曹秀蓮先去洗澡，洗完後全身赤裸幫伊
    按摩，約10分鐘後，小姐就用口幫伊作半套（口交）性服務
    ，伊用手撫摸小姐胸部及生殖器部位，過3 至5 分鐘後，包
    廂內盥洗室的電燈突然亮起，小姐就中止口交，並告知伊有
    臨檢，叫伊趕快穿衣服，伊與小姐穿好衣服走出門外，警方
    就進入了。伊與小姐性交易的代價是40分鐘1,600 元，是被
    告向伊介紹價錢等語（見警卷第9 至10頁、偵卷第43至44頁
    ）。而證人王哲宏分別於警詢及偵訊中證稱：伊是聽同事說
    芊佩美容坊有性交易，同事說該店消費是40分鐘1,600 元。
    伊有於99年11月11日到芊佩美容坊性交易，伊大約晚間7 時
    30分左右進入，進入該店後由被告帶伊至B12 包廂，並叫伊
    先去洗澡，伊在洗澡時小姐劉曉翠就進入包廂，伊洗完出來
    換小姐進去洗澡，然後伊全身赤裸趴在按摩椅上，小姐也全
    身赤裸幫伊按摩背部，按摩約5 分鐘左右，伊就翻為正面，
    小姐直接幫伊口交，口交完後幫伊戴上保險套，伊的生殖器
    就插入小姐生殖器內，做到一半，小姐就說有臨檢，叫伊趕
    快起來穿衣服，穿好衣服開門出去時就被警方查獲了。當天
    伊已經將1,600 元付給小姐劉曉翠。查獲當天是伊第2 次去
    芊佩美容坊，伊第1 次去是該店是99年9 月19日水災之後的
    晚上，當時伊去也是看到被告，性消費代價也是40分鐘1,60
    0 元，該次伊也是跟劉曉翠性交易等語（見警卷第7至8頁、
    偵卷第20至21頁）。衡諸證人曾泳蒼、王哲宏與被告及上開
    美容坊服務小姐曹秀蓮、劉曉翠間並無何糾紛仇怨，僅適為
    案發當時前往該美容坊消費之客人，並無刻意誣陷被告或曹
    秀蓮、劉曉翠之動機或必要性，衡情，其證述內容應屬客觀
    、中立而可採信。參以證人曹秀蓮於警詢中自承：當時包廂
    內盥洗室的電燈確實有亮起，伊打開包廂門就發現警方在門
    外了等語（見警卷第6 頁）；證人劉曉翠於警詢中陳稱：伊
    進包廂時，客人王哲宏已經全身赤裸了等語（見警卷第4 頁
    ），亦分別與證人曾泳蒼證稱包廂內盥洗室電燈突然亮起、
    證人王哲宏證稱其全身赤裸接受小姐劉曉翠服務等情節相符
    。而上開美容坊包廂內除設有美容椅（床）、茶几外，復設
    有盥洗設備，為被告自承在卷（見本院100 年度訴字第676
    號卷《下稱訴字卷》第16頁），並據證人劉曉翠於警詢中證
    述在卷（見警卷第4 頁反面），且有卷附查獲現場照片可參
    （見警卷第35頁），亦核與證人曾泳蒼、王哲宏證稱：其等
    及小姐進入包廂後，均先洗澡等語相符，均足徵證人曾泳蒼
    、王哲宏上開所述與小姐性交易之情節為真。
(三)證人曹秀蓮、劉曉翠於警詢、偵訊中固均否認有與男客從事
    性交易之服務，陳稱僅為男客按摩，且按摩時衣著整齊，並
    無全身赤裸云云（見警卷第3 至6 頁、偵卷第32至33頁）。
    然其2 人所述與證人曾泳蒼、王哲宏所述情節相去甚遠。衡
    諸現行刑法固不處罰從事性交易之小姐，但意圖得利與人姦
    、宿仍屬現行社會秩序維護法第80條第1 項第1 款所列之妨
    害善良風俗之行為，且依目前社會通常之觀感與評價，多仍
    認從事性交易乃不名譽之事，證人曹秀蓮、劉曉翠既為提供
    性交易之人，難免有卸責、迴避之心態存在。而證人曾泳蒼
    、王哲宏僅為前往該店消費之顧客，與本件並無實質利害關
    係，其等證詞較為客觀，兩相比較下，應認證人曾泳蒼、王
    哲宏前開證述較為可採。準此，證人曹秀蓮、劉曉翠稱無性
    交易云云，應屬虛妄之詞，均不足採信。
(四)被告固辯稱：上開美容坊收費是2 小時1,600 元云云。然查
    ，該美容坊實際收費標準係40分鐘1,600 元，業據證人曾泳
    蒼、王哲宏於警詢、偵訊中證述明確，是被告此部分辯解，
    即屬無據。又被告辯稱：該美容坊沒有從事性交易云云；證
    人曾泳蒼復於本院審理中改稱：該店服務內容是按摩，伊當
    天按摩期間沒有跟小姐作半套性服務，也沒有在該店內洗澡
    ，伊只有摸小姐屁股，沒有摸小姐胸部及下體。小姐有用手
    幫伊打手槍，但沒有額外收費。當天小姐有全身脫光，伊不
    知道純按摩為何小姐會自己全身脫光云云（見訴字卷第17至
    22 頁 ）。然證人曾泳蒼於本院審理中陳述內容不僅與其先
    前在警詢、偵訊陳述內容大相逕庭，且其稱小姐自動全身脫
    光為其純按摩、主動為其手淫卻未額外收費云云，顯與常情
    不符，應係事後迴護被告之虛偽陳述，洵不足採。參以該美
    容坊服務生曹秀蓮、劉曉翠均係領取固定月薪2 萬元乙節，
    業經認定如前，則倘該美容坊營業內容不含為男客提供性交
    服務，衡情，證人曹秀蓮、劉曉翠應無主動無償為男客提供
    口交、撫摸下體、以陰莖插入陰道等性服務之理，已足徵被
    告經營之上開美容坊營業項目本即包含性交易在內。再者，
    上開美容坊通往包廂走道處設有一道電門，本件警員查獲時
    ，在被告身上扣得該處電門之遙控器1 個，有卷附照片、搜
    索扣押筆錄、扣押物品目錄表可參（見警卷第14至16、33頁
    ）。另該美容坊櫃臺下方設有臨檢燈開關乙節，亦有卷附照
    片可參（見警卷第33頁）。而警方查獲本案之前，B7包廂內
    盥洗室之電燈突然亮起，當時在該包廂內之曹秀蓮立即向男
    客曾泳蒼表示有臨檢；而當時在另一B12 包廂內之劉曉翠與
    男客王哲宏性交途中，亦突然向王哲宏表示有臨檢，隨後警
    方即分別在B7、B12 包廂內查獲其等4 人，業據證人曹秀蓮
    、曾泳蒼、王哲宏證述如前，顯是當時在櫃臺之被告見警方
    前來臨檢，刻意按下臨檢燈開關，提醒當時在包廂內之曹秀
    蓮及劉曉翠。而倘若被告所經營之上開美容坊為正當營業之
    店家，並未提供性服務，被告主觀上對於小姐在包廂內與男
    客從事性交易一事毫無所悉，應無特意在櫃臺通往包廂走道
    之間設置電門，以控管進入包廂人員之必要，亦無在櫃臺下
    方隱密處設置臨檢燈之必要，且遇警方臨檢時，逕與配合即
    可，何須按下臨檢燈開關以提醒包廂內小姐有臨檢一事？益
    徵該美容坊確有從事性交易之服務，始設置上開電門，規避
    查緝，且被告係擔心包廂內進行中之性交易為警當場查獲，
    始於本案警員前往臨檢之際，按下臨檢燈開關提醒小姐與男
    客，儘快結束性交易行為並著裝以應付警員。綜上，被告前
    開所辯，核屬事後卸責之詞，不足採信。
(五)綜上所述，被告前開所辯各節，核屬臨訟圖卸飾詞，無可採
    信。本件事證明確，被告上開犯行，堪以認定，應予依法論
    科。
三、論罪科刑：
(一)按性交者，謂非基於正當目的所為以性器以外之其他身體部
    位進入他人之性器，或使之接合之行為，刑法第10條第5 項
    第2 款著有明文。次按刑法第231 條第1 項所稱「媒介」，
    係指居間介紹，使男女因行為人之介紹牽線行為而與他人為
    性交（最高法院94年度臺上字第6002號判決要旨參照）。本
    件「憶蕎美容坊」女服務生曹秀蓮、劉曉翠所提供之性服務
    ，包括讓男客以陰莖進入女服務生口腔、陰道之行為，業據
    證人曾泳蒼、王哲宏證述綦詳，是依上開刑法第10條第5 項
    第2 款之規定，其2 人所為之行為即屬刑法上之性交行為。
    又被告媒介店內女服務生曹秀蓮與男客曾泳蒼、媒介劉曉翠
    與男客王哲宏從事性交服務之行為，屬前開判決要旨說明所
    謂居中介紹牽線之行為，自該當刑法第231 條所稱之媒介行
    為。復分別提供上址「憶蕎美容坊」之包廂，供曹秀蓮與曾
    泳蒼、劉曉翠與王哲宏進行性交行為，所為即已該當刑法第
    231 條第1 項所稱之容留行為。
(二)核被告所為，係犯刑法第231 條第1 項前段之意圖使女子與
    他人為性交行為而容留以營利罪。被告意圖營利媒介進而容
    留女子與男客為性交行為，媒介之低度行為應為容留之高度
    行為所吸收，不另論罪。至女服務生曹秀蓮任由男客曾泳蒼
    撫摸胸部及下體之行為，與其讓曾泳蒼以陰莖進入其口腔之
    行為，時間、空間密接，對象同一，應認屬同一性交行為之
    一部分，不另論以猥褻行為，附此敘明。又圖利容留性交罪
    之行為，性質上屬集合犯，被告基於反覆實施之單一犯意，
    自99年9 月19日後某日起至同年11月11日為警察查獲時止，
    分別媒介、容留女子與男客為性交行為，並藉此營利，其多
    次媒介、容留之行為，僅構成實質上之一罪。爰審酌被告為
    圖私利，無視法律禁令，假藉經營美容坊之名義，行妨害風
    化之實，藉機從事媒介及容留性交之行為，敗壞社會善良風
    氣，所為實不足取，犯後矢口否認犯行，未見悔意，惟考量
    被告經營該店從事性交易之時間不長，本案經查獲之犯行僅
    有1 次，情節尚非重大，及被告於此之前並無前科紀錄，素
    行良好，暨其犯罪之動機、目的、手段、犯罪所生危害等一
    切情狀，量處如主文所示之刑，並審酌本件犯罪情節及被告
    之智識、教育程度等情，諭知易科罰金之折算標準，以資懲
    儆。公訴人雖具體求刑有期徒刑6 月，惟本院認以量處如主
    文所示之刑為適當，公訴人之求刑，稍嫌過重，附此敘明。
    扣案之遙控器1 個，就其用途，被告固辯稱是前手留下，用
    來遙控後門云云（見本院100 年度審訴字第1251號卷第19頁
    ），然該遙控器實為遙控該美容坊櫃臺通往包廂走道之電門
    所用，用以控管進入包廂之人員，以規避查緝，業經說明如
    前，且有卷附照片及警員附註之說明可參（見警卷第33頁）
    ，足認該遙控器為被告所有，且為供本件犯罪所用之物，自
    應依刑法第38條第1 項第2 款前段規定宣告沒收。又扣案之
    現金1,600 元為男客王哲宏所給付之性交易代價，且上開美
    容坊之女服務生係領固定月薪，業經認定如前，是客人所給
    付之性交易代價應歸被告所有。準此，扣案之現金1,600 元
    即屬被告犯本件犯罪所得之財物，自應依刑法第38條第1 項
    第3 款後段規定宣告沒收。至證人曾泳蒼固於警詢及偵訊中
    證稱其已給付性交易代價1,600 元予小姐曹秀蓮云云（見警
    卷第10頁、偵卷第44頁），然證人曹秀蓮堅稱曾泳蒼並未付
    費等語（見警卷第6 頁、偵卷第33頁），參以警員係在曹秀
    蓮、曾泳蒼尚在B7包廂內時即查獲其2 人，且並未在曹秀蓮
    身上扣得現金，則尚無足夠證據證明證人曾泳蒼確已給付性
    交易代價1,600 元予曹秀蓮，自不就此部分宣告沒收，附此
    敘明。
據上論斷，應依刑事訴訟法第299 條第1 項前段，刑法第231 條
第1 項前段、第41條第1 項前段、第38條第1 項第2 款前段、第
38條第1 項第3 款後段，刑法施行法第1 條之1 ，判決如主文。
本案經檢察官陳俊宏到庭執行職務。
中    華    民    國   100    年    7     月    26    日
                  刑事第十七庭  審判長法  官  陳培維
                                      法  官  余銘軒
                                      法  官  毛妍懿
以上正本證明與原本無異。
如不服本判決應於收受送達後10日內向本院提出上訴書狀，並應
敘述具體理由；如未敘述上訴理由者，應於上訴期間屆滿後20日
內向本院補提理由書（均須按他造當事人之人數附繕本）「切勿
逕送上級法院」。
中    華    民    國   100    年    8     月    2     日
                                      書記官  林晏光
附錄本案論罪科刑法條：
中華民國刑法第231條
（圖利使人為性交或猥褻罪）
意圖使男女與他人為性交或猥褻之行為，而引誘、容留或媒介以
營利者，處5 年以下有期徒刑，得併科10萬元以下罰金。以詐術
犯之者，亦同。
公務員包庇他人犯前項之罪者，依前項之規定加重其刑至二分之
一。